【裁判字號】    95,訴,512
【裁判日期】    950627
【裁判案由】    毒品危害防制條例
【裁判全文】
臺灣臺北地方法院刑事判決        九十五年度訴字第五一二號
公  訴  人  臺灣臺北地方法院檢察署檢察官
被      告  甲○○
上列被告因違反毒品危害防制條例案件，經檢察官提起公訴（九
十五年度毒偵字第六八五號），因被告於準備程序進行中就被訴
事實為有罪之陳述，且所犯非死刑、無期徒刑、最輕本刑為三年
以上有期徒刑之罪或高等法院管轄第一審案件，經告知簡式審判
程序之旨，並聽取檢察官、被告之意見後，經本院合議庭裁定由
受命法官獨任進行簡式審判程序審理判決如下：
    主  文
甲○○連續施用第一級毒品，累犯，處有期徒刑拾月，扣案第一
級毒品海洛因壹包（淨重零點零肆公克）沒收銷燬之，扣案盛裝
第一級毒品海洛因之包裝袋壹個沒收。
    事  實
一、甲○○前於民國八十八年間因施用毒品案件，經依臺灣板橋
    地方法院八十八年度毒聲字第一一三二號執行觀察、勒戒後
    ，認無繼續施用毒品之傾向，經臺灣板橋地方法院檢察署檢
    察官於八十八年三月九日以八十八年度偵字第四八七七號為
    不起訴處分在案，又於八十九年間因施用第二級毒品安非他
    命案件，經依臺灣板橋地方法院八十九年十月二十七日八十
    九年度毒聲字第六二一八號裁定，於八十九年十二月十九日
    入臺灣臺北戒治所執行強制戒治，嗣於九十年九月三日停止
    戒治出所，所餘戒治期間付保護管束，於同年十二月十日保
    護管束期滿，未經撤銷，視為強制戒治期滿；而甲○○前開
    八十九年間施用毒品案件，並經檢察官提起公訴，經臺灣板
    橋地方法院於九十年一月三十日以九十年度易字第四０號判
    處有期徒刑四月，如易科罰金，以三百元折算一日確定，於
    九十一年一月二十一日入監服刑，同年五月二十日執行完畢
    ，仍不知悔改，基於施用第一級毒品之概括犯意，先於九十
    五年二月七日二十二時許，次於同月十一日為警採尿回溯二
    十六小時內某時（不含為警查獲迄採尿期間），均在其臺北
    縣新莊市○○路八一四巷十一號四樓住處，以將海洛因摻水
    以注射針筒注入血管之方式，連續施用第一級毒品海洛因二
    次，嗣為警於九十五年二月十一日十七時許，在臺北市○○
    區○○路、廣州街口查獲，並扣得第一級毒品海洛因一小包
    （淨重０‧０四公克）。
二、案經臺北市政府警察局萬華分局報告臺灣臺北地方法院檢察
    署檢察官偵查起訴。
    理  由
一、上開犯罪事實，業據被告甲○○於警詢、偵查中及本院坦承
    不諱（九十五年度毒偵字第六八五號偵卷第十一、十二、三
    三頁、本院九十五年五月九日準備程序筆錄、簡式審判筆錄
    ），並有下列事證可稽：
  (一)被告九十五年二月十一日為警查獲後，當日採尿送驗結果，
    鴉片類藥物呈陽性反應，有臺灣檢驗科技股份有限公司濫用
    藥物尿液檢驗報告附卷可稽（同偵卷第四八頁），按海洛因
    經注射入人體後，約百分之八十於二十四小時內自尿中排出
    ，一般而言，尿液中能否驗出嗎啡陽性反應與其投與量、投
    與途徑、採尿時間、個人體質及檢驗方法之靈敏度有關，國
    外曾有文獻報導注射六毫克之海洛因鹽酸鹽，其代謝物嗎啡
    之平均可檢出時限約為二十六小時，行政院衛生署藥物食品
    檢驗局（八一）藥檢壹字第八一一四八八五號函參照，足見
    被告最後一次施用第一級毒品海洛因之時間，係在九十五年
    二月十一日為警採尿回溯二十六小時內某時（不含為警查獲
    迄採尿期間）。
  (二)並有白色粉末一小包扣案可證（同偵卷第二一頁扣押物品目
    錄表、第四六頁九十五年度青保管字第一七二號扣押物品清
    單）。扣案白色粉末經法務部調查局鑑定結果，含第一級毒
    品海洛因成分，淨重０‧０四公克（空包裝重０‧二一公克
    ），有該局調科壹字第０二０００七八七二號鑑定通知書附
    於本院卷可稽。綜上事證，堪認被告自白連續施用第一級毒
    品海洛因情節屬實。
  (三)而被告於八十八年間因施用毒品案件，經依臺灣板橋地方法
    院八十八年度毒聲字第一一三二號執行觀察、勒戒後，認無
    繼續施用毒品之傾向，經臺灣板橋地方法院檢察署檢察官於
    八十八年三月九日以八十八年度偵字第四八七七號為不起訴
    處分在案。又於八十九年間因施用第二級毒品安非他命案件
    ，經依臺灣板橋地方法院八十九年十月二十七日八十九年度
    毒聲字第六二一八號裁定，於八十九年十二月十九日入臺灣
    臺北戒治所執行強制戒治，嗣於九十年九月三日停止戒治出
    所，所餘戒治期間付保護管束，於同年十二月十日保護管束
    期滿，未經撤銷，視為強制戒治期滿等情，有臺灣高等法院
    被告前案紀錄表附於本院卷可按，被告於受強制戒治執行完
    畢釋放後，五年內再犯本案施用毒品犯行，亦甚明確。
  (四)綜上，本件事證明確，被告犯行可以認定。
二、核被告所為，係犯毒品危害防制條例第十條第一項之施用第
    一級毒品罪。被告施用毒品前後持有毒品之低度行為，應為
    施用之高度行為所吸收，不另論罪。被告先後多次犯行，時
    間緊接，方法相同，觸犯構成要件相同之罪名，顯係基於概
    括犯意反覆為之，為連續犯，依刑法第五十六條之規定，以
    一罪論，並加重其刑。被告前因施用毒品案件，經臺灣板橋
    地方法院以九十年度易字第四０號判處有期徒刑四月，如易
    科罰金，以三百元折算一日確定，於九十一年一月二十一日
    入監服刑，同年五月二十日執行完畢，有臺灣高等法院被告
    前案紀錄表附卷可稽，於五年以內再犯本案有期徒刑以上之
    罪，為累犯，應依刑法第四十七條之規定，遞加重其刑。爰
    審酌被告犯罪後坦承犯行，態度尚稱良好，惟未藉由前受觀
    察、勒戒及強制戒治處分之機會戒除毒癮，顯見自制力甚低
    ，並審酌被告犯罪之手段、所生危害，及犯人之品行、智識
    程度等一切情狀，量處如主文所示之刑。扣案海洛因一小包
    （淨重０‧０四公克，不含包裝袋），應依毒品危害防制條
    例第十八條第一項前段，沒收銷燬之；盛裝該第一級毒品海
    洛因之包裝袋一個，為被告所有，供犯罪所用之物，爰依刑
    法第三十八條第一項第二款規定宣告沒收。
據上論斷，應依刑事訴訟法第二百七十三條之一第一項、第二百
九十九條第一項前段，毒品危害防制條例第十條第一項、第十八
條第一項前段，刑法第十一條前段、第五十六條、第四十七條、
第三十八條第一項第二款，判決如主文。
本案經檢察官趙雪瑛到庭執行職務
中    華    民    國  九十五  年    六    月  二十七  日
                  刑事第五庭    法  官  高偉文
以上正本證明與原本無異。
如不服本判決，應於判決送達後十日內，向本院提出上訴狀。
                                書記官  張華瓊
中    華    民    國  九十五  年    六    月  二十七  日
附錄本案論罪科刑法條全文
毒品危害防制條例第十條
施用第一級毒品者，處六月以上五年以下有期徒刑。
施用第二級毒品者，處三年以下有期徒刑。


司法院資訊處製作；財團法人民間司法改革基金會備份。
